# 2014 长投修订问题

提问人：qd6zf 时间：2014-04-07 22:20:15
原规定：投资企业对子公司的长期股权投资，应当采用本准则规定的成本法核算，编制合并财务报表时按照权益法进行调整。
新的规定将“编制合并财务报表时按照权益法进行调整”删掉了，这个是为避免重组，将其拿去，还是说以后会改变合并报表的编制方法了，即就用成本法下的长期股权投资去编制合并，不再调整了？
难道以前的合并方式有什么争议吗

回答人：chenyiwei
编制合并报表时是否模拟权益法，只是编制合并报表过程中的一种技术方法，对最终结果没有影响。 而且，因为权益法核算仍然是站在母公司的立场上（例如对未实现交易损益的抵销），与合并报表的实体理论的立场存在差异；又如权益法核算以长期股权投资余额减记至零为限，而合并报表要求确认在资不抵债的子公司的净资产、净利润中的完整份额（包括分配给少数股权），因此在很多情况下，模拟权益法核算并无多大用处，只会使问题复杂化。我本人就一直认为模拟权益法核算是多此一举。

提问人：qd6zf 时间：2014-04-08 14:16:34
问题 1 ：
2014 《CAS 2—长期股权投资》 第六条 除企业合并形成的长期股权投资以外，其他方式取得的长期股权投资，应当按照下列规定确定其初始投资成本： （一）以支付现金取得的长期股权投资，应当按照实际支付的购买价款作为初始投资成本。初始投资成本包括与取得长期股权投资直接相关的费用、税金及其他必要支出。 （二）以发行权益性证券取得的长期股权投资，应当按照发行权益性证券的公允价值作为初始投资成本。与发行权益行证券直接相关的费用，应当按照《企业会计准则第 37 号——金融工具列报》的有关规定确定。
该条（一）中“与取得长期股权投资直接相关的费用、税金及其他必要支出”是计入长投的初始投资成本的；如果（二）以发行权益性证券取得长投，也发生了（一）中的“与取得长期股权投资直接相关的费用、税金及其他必要支出”，该怎么处理呢，应该是不能计入长投的初始投资成本了，因为“以发行权益性证券取得的长期股权投资，应当按照发行权益性证券的公允价值作为初始投资成本” ，是明确下来了。 同样，同一控制下合并，发生该类费用，也是没法入初始成本的，因为初始成本按在被合并方账面所有者权益中享有的份额计算，也是固定下来的。
所以觉得取得长期股权投资的方式及支付方式，对发生的直接相关费用的处理是有影响的。
问题 2 ：
Liubin988513版主说“非同一控制合并取得长投的直接费用，直接费用化。”与《企业会计准则第 20 号—企业合并》第十一条（三）“购买方为进行企业合并发生的各项直接相关费用也应当计入企业合并成本。”是矛盾的吧
请教版主了，希望通过讨论，能理解清

回答人：chenyiwei
1 、在不构成企业合并的情况下，哪些取得长期股权投资的交易费用可以计入长期股权投资成本，哪些应冲减作为对价发行的权益性或债务性证券的初始计量金额，也可参照《计学撮要 2011 》第 319 ～ 320 页问答“如何区分企业合并的直接交易费用哪些应当费用化，哪些应当计入作为合并对价所发行的证券的初始确认金额”。如果某项交易费用在企业合并的背景下需直接费用化处理的，则在非企业合并形成长期股权投资的情况下基本可计入长期股权投资成本；如果某项交易费用在企业合并背景下需要计入作为合并对价所发行的证券的初始确认金额的，则在非企业合并形成长期股权投资的情况下也计入作为交易对价所发行的证券的初始确认金额。
2 、你所引用的《企业会计准则第 20 号——企业合并》第十一条（三）的规定已经被《企业会计准则解释第 4 号》第一条所取代。